臺灣基隆地方法院刑事判決　　　　　　　　94年度易字第98號
公　訴　人　臺灣基隆地方法院檢察署檢察官
被　　　告　甲○○　男　33歲.
上列被告因違反毒品危害防制條例案件，經檢察官提起公訴（94
年度毒偵字第458號）暨移送併案審理（ 臺灣基隆地方法院檢察
署94年度毒偵字第711號、739號、臺灣臺北地方法院檢察署94年
度毒偵字第459號 ）後，被告於準備程序進行中，就被訴事實為
有罪之陳述，經受命法官告知其簡式審判程序之旨，並聽取公訴
人及被告之意見後，本院合議庭裁定由受命法官獨任以簡式審判
程序進行本案之審理，判決如下：
    主 　   文
甲○○連續施用第二級毒品，累犯，處有期徒刑捌月。扣案之第
二級毒品安非他命包（合計毛重貳拾玖點壹公克）均沒收銷燬
之、用以裝置上述毒品之包裝袋只及吸食器乙組均沒收。
    事實及理由
一、犯罪事實
    甲○○前因2 次施用第二級毒品案件，經依本院先後裁定送
    勒戒處所觀察、勒戒後（分別於民國88 年11月25日、91年5
    月23日釋放），均無繼續施用毒品之傾向，由臺灣基隆地方
    法院檢察署檢察官分別於88年11月22日、91年5 月17日，以
    88 年 度毒偵字第903 號、91年度毒偵緝字第48號為不起訴
    處分確定；甲○○又因施用第二級毒品案件，經臺灣臺北地
    方法院於92年8 月25日以92年度簡字第2949號判處有期徒刑
    6 月確定，並於93年12月9 日易科罰金執行完畢；復於93年
    1 月至12月間施用第二級毒品安非他命，再經本院於93年12
    月31 日 以93年度易緝字第20號判處有期徒刑6 月確定（尚
    未執行）。詎其猶不知戒除毒品惡習，竟於前揭第2 次觀察
    勒戒釋放後5 年內，又基於施用第二級毒品安非他命之概括
    犯意，自94年1 月中旬某日起至94年4 月26日止，在其基隆
    市○○路168 巷6 弄36號5 樓住處或基隆市○○路656 巷40
    號其父母住處等地，以錫箔紙盛裝安非他命結晶加以燒烤成
    煙霧狀後吸食之方式，連續施用第二級毒品安非他命多次（
    約2 至3 天施用1 次）。經警先後於94年1 月18日20時30分
    許、同年1 月27日6 時30分許、同年1 月28日2 時許、同年
    2 月17 日 零時15分許，分別在基隆市○○路216 號3 樓依
    法執行搜索、基隆市○○路99巷8 號富國飯店406 室臨檢、
    基隆市○○路168 巷6 弄36號3 樓樓梯間盤查、臺北市○○
    路○ 段32 號 前盤查時查獲，並於第2 次查獲時扣得其所有
    供己施用之第二級毒品安非他命1 包（毛重1.7 公克）及其
    所有供施用安非他命之器具吸食器1 組、第4 次查獲時扣得
    其所有供己施用之第二級毒品安非他命2 包（合計毛重27.4
    公克），且均經採集其尿液送驗結果呈安非他命、甲基安非
    他命陽性反應，而陸續查悉上情。
二、認定事實所憑之證據名稱：
  (一)被告於本院準備程序及審理時之自白。
  (二)扣案之第二級毒品安非他命3包（合計毛重29.1公克）、吸
    食器1組。
  (三)基隆市警察局第四分局偵辦毒品案件尿液檢體對照表、基隆
    市警察局第一分局、第二分局偵辦毒品案件尿液檢體委驗單
    、臺北市政府警察局偵辦毒品案件尿液檢體委驗單、臺灣尖
    端先進生技醫藥股份有限公司94年1月27日基分四- 4號、94
    年2月4日基二-32號、基一-8號、94年3月3日松山單一-16號
    濫用藥物檢驗報告、臺北市政府警察局松山分局毒品初步鑑
    驗報告書各1紙。
  (四)上開不起訴處分書、刑事簡易判決及刑事判決、臺灣高等法
    院被告全國前案紀錄表、臺灣基隆地方法院檢察署刑案資料
    查註紀錄表及全國施用毒品案件紀錄表各1份。
三、論罪及科刑之理由：
　　按安非他命係毒品危害防制條例第2條第2項第2 款所定之第
    第二級毒品，被告予以施用，核其所為，係犯毒品危害防制
    條例第10條第2 項之施用第二級毒品罪。其持有第二級毒品
    安非他命係供施用，其持有第二級毒品之低度行為為施用第
    第二級毒品之高度行為所吸收，不另論罪。又被告先後多次
    施用第二級毒品安非他命之犯行，時間緊接，犯罪構成要件
    相同，顯係基於概括犯意為之，為連續犯，應依刑法第56條
    之規定論以一施用第二級毒品罪，並加重其刑。查被告曾受
    有犯罪事實欄所載刑之科刑及有期徒刑之執行完畢，有臺灣
    高等法院被告全國前案紀錄表在卷可稽，其受有期徒刑之執
    行完畢後，5 年內再犯本件有期徒刑以上之罪，為累犯，應
    依刑法第47條之規定遞加重其刑。再公訴人雖僅就被告自94
    年1 月23日至同年月27 日13 時許止，施用第二級毒品安非
    他命之犯行提起公訴，而未就犯罪事實欄所載其餘時點施用
    安非他命之犯行起訴（包括移送併案審理部分），然此部分
    之犯罪事實與起訴部分，有連續犯之裁判上一罪關係，為起
    訴之效力所及，本院自應併予審究。爰審酌被告前有多次施
    用毒品之前科，猶不知戒除毒品惡習而續為施用毒品，顯見
    其並無自我戒斷之能力及決心，自不宜輕縱，並審酌其所犯
    施用毒品之犯罪係戕害自身健康之行為，於他人尚不致造成
    損害及被告事後坦承犯行之態度等一切情狀，量處如主文所
    示之刑，以示懲儆。
四、沒收之諭知：
    扣案之第二級毒品安非他命3 包（合計毛重29.1公克），為
    查獲之毒品，應依毒品危害防制條例第18條第1 項前段宣告
    沒收銷燬之；用以裝置上述毒品之包裝袋只及吸食器乙組
    ，為被告所有供本案預備施用第二級毒品安非他命所用之物
    ，業據被告供承在卷，爰依刑法第38條第1項第2款之規定宣
    告沒收。
五、應適用之法條：
　　刑事訴訟法第273條之1第1項、第284條之1、第310 條之2、
    第454條第1項、第299條第1項前段，毒品危害防制條例第10
    條第2項、第23條第2項、第18條第1項前段，刑法第11 條、
    第56條、第47條、第38條第1項第2款，判決如主文。
六、對於本件判決如有不服，得自收受送達後10日內，向本院提
    出上訴書狀，上訴於臺灣高等法院。
本案經檢察官黃鴻達到庭執行職務
中　　華　　民　　國　　94　　年　　5 　　月　　16　　日
                  刑事第三庭法  官  王美婷
以上正本證明與原本無異。
對於本件判決如有不服，應於收受送達後10日內，向本院提出上
訴書狀，上訴於臺灣高等法院，並按他造當事人之人數附具繕本
。
中　　華　　民　　國　　94　　年　　5 　　月　　16　　日
                            書記官  劉珍珍
附錄本案論罪科刑法條：
毒品危害防制條例第10條第2項：
施用第二級毒品者，處3年以下有期徒刑。
